【裁判字號】    99,交聲,3663
【裁判日期】    991231
【裁判案由】    聲明異議
【裁判全文】
臺灣臺中地方法院交通事件裁定    99年度交聲字第3663號
原處分機關  交通部公路總局臺中區監理所
異  議  人
即受處分人  劉立健
上列受處分人因違反道路交通管理處罰條例案件，對於交通部公
路總局臺中區監理所民國九十九年九月二十日所為之處分（中監
違字第裁六０—Ｉ00000000號裁決書）聲明異議，本院
裁定如下：
    主  文
異議駁回。
    理  由
一、按汽車駕駛人，行經有燈光號誌管制之交岔路口闖紅燈者，
    處新臺幣（下同）一千八百元以上五千四百元以下罰鍰；汽
    車駕駛人違反前揭之規定者，除依原條款處罰鍰外，並予記
    違規點數三點，道路交通管理處罰條例第五十三條第一項及
    第六十三條第一項第三款分別定有明文。
二、原處分機關交通部公路總局臺中區監理所略以：異議人即受
    處分人（下稱異議人）劉立健駕駛車牌號碼ＯＦ－五二００
    號自用一般小客車，於民國九十九年八月二十二日十六時四
    十一分許，在彰化縣溪州鄉○○路與溪下路口處，因有「駕
    車行經有燈光號誌管制之交岔路口闖紅燈（中山路段北往南
    ）」之違規事由，為彰化縣警察局北斗分局三條派出所員警
    依違反道路交通管理處罰條例第五十三條第一項規定當場舉
    發，嗣經審認結果，仍認異議人有前開違規事實，乃於九十
    九年九月二十日以中監違字第裁六０－Ｉ00000000
    號裁決書裁處異議人罰鍰二千七百元，並記違規點數三點。
三、聲明異議意旨略以：異議人於九十九年八月二十二日十六時
    四十一分行經中山路北往南行駛，於溪下路、大圳溝，此路
    口共有二個燈號、四個交叉口，二個紅綠燈號間距有二十公
    尺長，異議人下午因到田裡工作，經過第一個燈號由綠燈變
    成紅燈，因時速很慢，約時速七至八公里左右，穿越到第二
    個燈號是紅燈，異議人看到即停下，在第二個燈號下尚未穿
    越斑馬線前即完全煞停，此時員警黃先生在７－１１前衝出
    來，一直指揮異議人把車子往前開，直到越過斑馬線後示意
    停在路邊，並說異議人衝闖紅燈，令異議人拿出行照、駕照
    ，異議人遲疑一會，員警馬上斥聲說再不拿出來要把異議人
    的車子吊走，之後員警開立紅單，因異議人認為沒有直闖紅
    燈所以未簽名，員警即刻把紅單丟進異議人車上，異議人很
    不服氣，最多只是紅燈越線，根本沒有闖紅燈之行為和動機
    ，且員警態度極差，為此請求撤銷原處分云云。
四、經查：
(一)本件異議人於前開時、地，駕駛車牌號碼ＯＦ－五二００號
    自用一般小客車，因有「駕車行經有燈光號誌管制之交岔路
    口闖紅燈（中山路段北往南）」之違規事由，為警攔停舉發
    等情，有舉發機關彰化縣警察局彰警交字第Ｉ000000
    00號舉發違反道路交通管理事件通知單、原處分機關裁決
    書各一份可稽。
(二)異議人雖否認有上開違規情事，然證人即當日攔停舉發之員
    警黃樹勇於本院調查時，到庭具結證述：伊當天是執行九十
    九年八月二十二日十六點到十八點的交通事故守望勤務，勤
    務完畢後到中山與溪下路口，伊剛到達時，擺設錄影、錄音
    設備，經過一分多鐘，異議人即ＯＦ－五二００號駕駛人由
    中山路北往南至該路口，紅燈直行，當時伊在路口執勤，將
    異議人鳴笛攔下，異議人抵達中山溪下路口斑馬線，停在斑
    馬線上，因為下個路燈即將轉換成綠燈，伊怕影響交通，請
    異議人靠右，伊請異議人出示駕照及行照，異議人當時說他
    去田中除草很累，所以不願意出示，事後伊就將擺設於路口
    的錄影、錄音相機移到異議人車輛前，與異議人對話，異議
    人才出示駕照及行照，並要求伊開少一點，伊跟異議人表示
    這樣涉嫌偽造文書，事後伊依法告發並簽名，異議人拒絕簽
    單但有收舉發單，當天伊在員警紀錄簿上敘明。當時路口是
    個多叉路，兩個燈號的路口，異議人兩個紅燈都闖，看到伊
    停在便利商店前約五公尺處路檢，異議人就停在斑馬線上等
    語甚詳（見本院卷第十五頁背面），且核與卷附交通違規現
    場錄影照片、員警工作紀錄簿、現場圖相符。再經本院於九
    十九年十二月十六日當庭勘驗舉發現場錄音錄影光碟結果，
    異議人車牌號碼ＯＦ－五二００號自用一般小客車確實有自
    畫面時間一分四十二秒起至一分五十一秒間，連續闖越兩個
    紅燈，之後停止在第二個號誌路口之行人穿越道上屬實（見
    本院卷第三二頁背面至第三三頁），亦與證人黃樹勇所證吻
    合。考諸證人黃樹勇執行公務時，本身即受有行政懲處責任
    之監督，伊到庭具結作證，更係以刑事責任擔保證言之真實
    性，且證人黃樹勇與異議人間並無夙怨，自無構詞誣陷異議
    人之理，當不至甘冒涉犯偽證罪之風險，再本院就卷存證據
    資料以觀，亦無任何積極證據足資證明證人黃樹勇有捏造事
    實、違法取締之情事存在，是以，證人黃樹勇本其維護交通
    秩序、安全職責所為之當場舉發，自應受到合法、正確之推
    定。本院斟酌各項證據調查結果，認異議人空言否認有何違
    規情節，顯屬無據。至異議人於本院訊問時雖辯稱當時其看
    不到第一個紅燈云云，惟觀之異議人曾於聲明異議狀中表示
    ：其經過第一個燈號由綠燈變成紅燈，因時速很慢，約時速
    七至八公里左右，穿越到第二個燈號是紅燈，異議人看到即
    停下等語，則異議人違規當時究否看到第一個燈號，前後所
    述不一，已有可疑；再者，證人黃樹勇亦於本院結稱：異議
    人是中山路北往南的方向行駛，第一個應該會看到北向號誌
    就是中山路與溪下路口的紅綠燈，異議人竟然說他只看到第
    二個紅綠燈，伊覺得異議人的行為很奇怪，依現場路況第一
    個、第二個紅綠燈伊確定都可以看到，且依常理異議人應該
    會看到第一個紅綠燈，再看到第二個紅綠燈等語明確（見本
    院卷第三三頁背面），足見異議人上開辯解，要屬卸責之詞
    ，洵無足採。
(三)從而，本件異議人確有「駕車行經有燈光號誌管制之交岔路
    口闖紅燈（中山路段北往南）」之違規行為，堪以認定，原
    處分機關援引首開道路交通管理處罰條例之規定，對之裁處
    二千七百元罰鍰，並記違規點數三點，核無不當。本件異議
    為無理由，應予駁回。
五、據上論斷，應依道路交通管理處罰條例第八十七條第二項、
    道路交通案件處理辦法第十八條，裁定如主文。
中    華    民    國    99    年    12    月    31    日
                  交通法庭    法  官  周莉菁
以上正本證明與原本無異。
如不服本裁定，應於裁定送達後五日內，向本院提出抗告狀（須
附繕本），並敘明抗告之理由。
                              書記官  吳彩華
中    華    民    國    99    年    12    月    31    日

司法院資訊處製作；財團法人民間司法改革基金會備份。
